臺灣屏東地方法院民事裁定　
111年度司繼字第1531號
聲  請  人  柯美雪  

上列聲請人聲請選任被繼承人柯英俊之遺產管理人事件，本院裁
定如下：
    主  文
聲請駁回。
聲請程序費用新臺幣1,000 元由聲請人負擔。
    理  由
一、本件聲請意旨略以：聲請人為被繼承人柯英俊（男，民國00
    年0 月0日生，身分證統一編號：Z000000000號，生前最後
    住所：屏東縣○○鄉○○街000 號）之繼承人且同時為被繼承人
    之債權人，被繼承人無直系血親卑親屬，其餘法定繼承人又
    均已拋棄繼承，聲請人前已對被繼承人取得本院92年執字第
    13220號債權憑證，且被繼承人尚有一建物坐落在聲請人之
    土地上，為確保聲請人之權利，爰聲請選任聲請人擔任本件
    被繼承人之遺產管理人等語。
二、按遺產繼承人，除配偶外，依左列順序定之：直系血親卑親
    屬。父母。兄弟姊妹。祖父母，此係民法第1138條之規定。
    次按繼承開始時，繼承人之有無不明者，由親屬會議於1 個
    月內選定遺產管理人，並將繼承開始及選定遺產管理人之事
    由，向法院報明。無親屬會議或親屬會議未於前條所定期限
    內選定遺產管理人者，利害關係人或檢察官，得聲請法院選
    任遺產管理人，並由法院依規定為公示催告，民法第1177條
    、第1178條第2 項分別定有明文。此為關於無人承認繼承之
    規定。又先順序繼承人均拋棄其繼承權時，由次順序之繼承
    人繼承，其次順序繼承人有無不明或第4 順序之繼承人均拋
    棄其繼承權者，準用關於無人承認繼承之規定，民法第1176
    條第6 項亦有明文。
三、經查，聲請人上開主張，業據提出本院民事執行處111 年度
    司執字第44983 號執行命令、被繼承人之除戶謄本、本院92
    年執字第13220號債權憑證等件為證。惟查，被繼承人雖無
    直系血親卑親屬，父母亦均已死亡，然被繼承人之兄弟姊妹
    中，除柯登輝前向本院聲明拋棄繼承並經本院准予備查外，
    本件聲請人亦以繼承人身分向本院聲明陳報遺產清冊經本院
    准許在案。是以本件除聲請人為被繼承人之合法繼承人外，
    尚有其他兄弟姊妹即柯美月及柯美娥亦未向本院聲明拋棄繼
    承，此有屏東縣里○○○○○○000 ○00○00○○里○○○00000000000號
    函及戶籍資料、本院案件查詢清單，復經本院職權調閱107 
    年度司繼字第12號、107 年度司繼字第390 號卷宗查核無誤
    。從而，本件被繼承人既尚有聲請人及柯美月及柯美娥等法
    定第三順位之繼承人，自與無人繼承或繼承人有無不明之情
    形不合，揆諸前揭規定，聲請人以首揭事由聲請選任遺產管
    理人，於法不合，應予駁回。
四、若不服本裁定，應於裁定送達後10日內向本院提出抗告狀，
    並繳納抗告費新臺幣1,000 元。
中　　華　　民　　國　　111 　年　　11　　月　  1 　　日
　　　　　　　　　家事庭司法事務官　謝昆達